el: Υλικό εξοπλισμού τυμπάνου: Αλουμίνιο; Μπαμπού; Ανθρακόνημα; Χρώμιο; Τσόχα; Υαλοβάμβακας; Φλις; Πλέγμα; Μέταλλο; Νάιλον; Πλαστικό; Καουτσούκ; Χάλυβας; Συνθετικό; Ξύλο; Άλλο
sv: Trumma hårdvara - material: Aluminium; Bambu; Kolfiber; Krom; Filt; Glasfiber; Fleece; Mesh; Metall; Nylon; Plast; Gummi; Stål; Syntetisk; Trä; Övrigt
it: Materiale hardware del tamburo: Alluminio; Bamboo; Fibra di carbonio; Cromo; Feltro; Vetroresina; Felpa; Mesh; Metallo; Nylon; Plastica; Gomma; Acciaio; Sintetico; Legno; Altro
ru: Материал барабанной фурнитуры: Алюминий; Бамбук; Углеродное волокно; Хром; Фетр; Стеклопластик; Флис; Сетка; Металл; Нейлон; Пластик; Резина; Сталь; Синтетика; Дерево; Другой
zh-TW: 鼓硬體材質: 鋁; 竹子; 碳纖維; 鉻; 毛氈; 玻璃纖維; 刷毛布; 網布; 金屬; 尼龍; 塑膠; 橡膠; 鋼; 合成; 木材; 其他
vi: Vật liệu phần cứng trống: Nhôm; Tre; Sợi carbon; Chrome; Nỉ; Sợi thủy tinh; Nỉ cào; Lưới; Kim loại; Nylon; Nhựa; Cao su; Thép; Tổng hợp; Gỗ; Khác
th: วัสดุที่ใช้ทำอุปกรณ์กลองชุด: อะลูมิเนียม; ไผ่; เส้นใยคาร์บอน; สไตล์โครม; ผ้าสักหลาด; ไฟเบอร์กลาส; ผ้าขนแกะ; ตาข่าย; โลหะ; ไนลอน; พลาสติก; ยาง; เหล็ก; สังเคราะห์; ไม้; อื่นๆ
sl-SI: Material strojne opreme bobna: Aluminij; Bambus; Ogljikova vlakna; Krom; Filc; Steklena vlakna; Flis; Mreža; Kovina; Najlon; Plastika; Guma; Jeklo; Sintetika; Les; Drugo
bg-BG: Материал на железните части на барабаните: Алуминий; Бамбук; Въглеродни влакна; Хром; Филц; Fiberglass; Полар; Мрежа; Метал; Найлон; Пластмаса; Каучук; Стомана; Синтетичен; Дърво; Други
pl: Materiał osprzętu bębna: Aluminium; Bambus; Włókno węglowe; Chrome; Filc; Włókno szklane; Polar; Siatka; Metal; Nylon; Tworzywo sztuczne; Guma; Stal; Syntetyczne; Drewno; Inne
de: Trommel-Hardware-Material: Aluminium; Bambus; Kohlenstofffaser; Chrom; Filz; Fiberglas; Vlies; Netz; Metall; Nylon; Kunststoff; Gummi; Stahl; Synthetisch; Holz; Sonstiges
lt-LT: Būgno karkaso medžiaga: Aliuminis; Bambukas; Anglies pluoštas; Chromas; Veltinis; Stiklo pluoštas; Flisas; Tinklelis; Metalas; Nailonas; Plastikas; Kaučiukas; Plienas; Sintetika; Mediena; Kita
nb: Trommelmaskinvaremateriale: Aluminium; Bambus; Karbonfiber; Krom; Filt; Glassfiber; Fleece; Mesh; Metall; Nylon; Plast; Gummi; Stål; Syntetisk; Trevirke; Annet
fr: Matériau du matériel de batterie: Aluminum; Bambou; Fibre de carbone; Chrome; Feutre; Fibre de verre; Polaire; A mailles; Métal; Nylon; Plastique; Caoutchouc; Acier; Synthétique; Bois; Autre
hu: A dobhardver anyaga: Alumínium; Bambusz; Szénszál; Króm; Filc; Üveggyapot; Gyapjú; Hálós; Fém; Nejlon; Műanyag; Gumi; Acél; Szintetikus; Fa; Egyéb
en: Drum hardware material: Aluminum; Bamboo; Carbon fiber; Chrome; Felt; Fiberglass; Fleece; Mesh; Metal; Nylon; Plastic; Rubber; Steel; Synthetic; Wood; Other
ko: 드럼 하드웨어 소재: 알루미늄; 대나무; 탄소 섬유; 크로뮴; 펠트; 유리 섬유; 플리스; 메쉬; 금속; 나일론; 플라스틱; 고무; 강철; 인조; 목재; 기타
nl: Materiaal drumstelaccesoires: Aluminium; Bamboe; Koolstofvezel; Chroom; Vilt; Glasvezel; Fleece; Gaas; Metaal; Nylon; Plastic; Rubber; Staal; Synthetisch; Hout; Andere
tr: Davul donanım malzemesi: Alüminyum; Bambu; Karbon fiber; Krom; Keçe; Fiberglas; Yapağı; Ağ; Metal; Plastik; Plastik; Kauçuk; Çelik; Sentetik; Ahşap; Diğer
zh-CN: 鼓硬件材质: 铝; 竹子; 碳纤维; 铬合金; 毛毡; 玻璃纤维; 羊毛; 网状; 金属; 尼龙; 塑料; 橡胶; 钢; 合成; 木头; 其他
cs: Materiál hardwaru bubnu: Hliník; Bambus; Uhlíkové vlákno; Chrom; Plst; Skelná vata; Flís; Síťovina; Kov; Nylon; Plast; Guma; Ocel; Syntetické; Dřevo; Jiné
fi: Rummun laitteistomateriaali: Alumiini; Bambu; Hiilikuitu; Kromi; Huopa; Lasikuitu; Fleece; Verkko; Metalli; Nailon; Muovi; Kumi; Teräs; Synteettinen; Puu; Muu
es: Material del herraje para batería: Aluminio; Bambú; Fibra de carbono; Cromo; Fieltro; Fibra de vidrio; Vellón; Malla; Metal; Nylon; Plástico; Goma; Acero; Sintético; Madera; Otros
ja: ドラムハードウェア材質: アルミニウム; バンブー; カーボンファイバー; クロム; フェルト; ガラス繊維; フリース; メッシュ; 金属; ナイロン; プラスチック; ゴム; スチール; 合成品; 木材; その他
pt-PT: Material de hardware da bateria: Alumínio; Bambu; Fibra de carbono; Cromado; Feltro; Fibra de vidro; Velo; Rede; Metal; Náilon; Plástico; Borracha; Aço; Sintético; Madeira; Outro
da: Tromlehardwaremateriale: Aluminum; Bambus; Kulfiber; Krom; Filt; Glasfiber; Fleece; Mesh; Metal; Nylon; Plast; Gummi; Stål; Syntetisk; Træ; Andet
ro-RO: Material elemente tobă: Aluminiu; Bambus; Fibră de carbon; Crom; Pâslă; Fibră de sticlă; Polar; Plasă; Metal; Nailon; Plastic; Cauciuc; Oțel; Sintetic; Lemn; Altele
sk-SK: Materiál hardvérovej sady bicích: Hliník; Bambus; Uhlíkové vlákno; Chróm; Plsť; Sklolaminát; Flís; Sieťovina; Kov; Nylon; Plast; Guma; Oceľ; Syntetický; Drevo; Iné
hr-HR: Materijal dodatne opreme za bubnjeve: Aluminij; Bambus; Karbonska vlakna; Krom; Filc; Stakloplastika; Flis; Mrežica; Metal; Najlon; Plastika; Guma; Čelik; Sintetika; Drvo; Ostalo
pt-BR: Material de equipamentos de bateria: Alumínio; Bambu; Fibra de carbono; Cromado; Sentido; Fibra de vidro; Lã; Malha; Metal; Nylon; Plástico; Borracha; Aço; Sintético; Madeira; Outro